臺灣桃園地方法院民事裁定
                111年度桃再小字第2號
再審原告    袁培中  
再審被告    兆豐產物保險股份有限公司

法定代理人  梁正德  
上列當事人間請求損害賠償事件，再審原告對於本院民國110年4
月14日所為之109年度桃保險小字第837號確定判決提起再審之訴
，本院判決如下：
    主    文
再審之訴駁回。
再審訴訟費用新臺幣1,000元由再審原告負擔。
    事實及理由
一、按「再審之訴，應於30日之不變期間內提起」、「前項期間
    自判決確定時起算，判決於送達前確定者，自送達時起算；
    其再審之理由發生或知悉在後者，均自知悉時起算」，為民
    事訴訟法第500條第1項、第2項前段所明定。又再審之訴如
    未於30日不變期間內提起，其再審之訴即為不合法，依同法
    第502條第1項規定，法院應以裁定駁回之。故提起再審之訴
    之原告，如主張其再審理由知悉在後者，應就所主張之事實
    負舉證責任（最高法院30年抗字第443號判例參照）。復按
    提起再審之訴，應表明再審理由，及關於再審理由並遵守不
    變期間之證據（民事訴訟法第501條第1項第4款），其未表
    明者無庸命其補正（同院60年台抗字第538號判例參照）。
    故如其未依民事訴訟法第501條第1項第4款規定，記載遵守
    不變期間之證據，不屬同法第121條第1項規定，書狀不合程
    式或其他欠缺之情形，審判長毋庸裁定命其補正，即得以其
    訴不合法，逕以裁定駁回。
二、經查，本件當事人間請求損害賠償事件前經本院以109年度
    桃保險小字第837號判決（下稱系爭判決）再審原告敗訴，
    系爭判決於民國110年4月23日寄存送達再審原告之住所，並
    於同年5月3日生送達效力，再審原告至遲應於110年5月24日
    以前提起上訴，然再審原告遲於110年7月8日始具狀提起上
    訴，其因上訴不合法而經本院於110年7月27日裁定駁回，故
    系爭判決已於110年5月24日確定等情，業經本院依職權調閱
    上開民事卷宗核閱屬實。則再審原告提起再審之訴之30日不
    變期間，應自原判決確定翌日即110年5月25日起算，惟再審
    原告遲至111年3月17日始具狀提起本件再審之訴，有本院收
    狀戳可稽（見本院卷第1頁），顯已逾30日之不變期間，且
    再審原告亦未就其再審理由知悉在後乙節舉證證明之，揆諸
    前揭法條規定及最高法院判例意旨說明，自難認再審原告已
    合法表明遵守再審之不變期間。再者，細繹再審原告所提出
    之再審事由可知，再審原告並未於書狀中具體敘明系爭判決
    有何民事訴訟法第496條第1項各款、第497條所載之再審理
    由，及符合該再審事由之具體情事為何，綜上所述，本件再
    審聲請未記載遵守不變期間之證據，亦未表明有何民事訴訟
    法第496條第1項各款、第497條所載之再審理由，其再審聲
    請為不合法，本院毋庸命其補正，應逕予駁回。
三、綜上所述，本件再審之訴不合法，依民事訴訟法第436條之3
    2第4項、第502條第1項、第505條、第95條、第78條，裁定
    如主文。
中　　華　　民　　國　　111 　年　　4 　　月　　29　　日
                  桃園簡易庭  法  官  曾耀緯
以上為正本係照原本作成。
如不服本裁定，應於送達後10日內向本院提出抗告狀並表明抗告
理由（須附繕本，並應繳納抗告費新台幣1,000 元）。
中　　華　　民　　國　　111 　年　　4 　　月　　29　　日
                              書記官  吳宏明